臺灣高等法院民事裁定　　　　　　　　　100年度抗字第973號
抗　告　人　崧霆科技股份有限公司
法定代理人　馬景鵬
上列抗告人因與相對人陳志祥間假扣押聲明異議事件，對於中華
民國100年 5月17日臺灣桃園地方法院100年度事聲字第73號裁定
，提起抗告，本院裁定如下：
    主      文
原裁定廢棄。
相對人之異議駁回。
抗告訴訟費用由相對人負擔。
    理      由
一、按債權人就金錢請求或得易為金錢請求之請求，欲保全強制
    執行者，得聲請假扣押；又假扣押，非有日後不能強制執行
    或甚難執行之虞者，不得為之，民事訴訟法第522條第1項、
    第523條第1項定有明文。所謂不能強制執行，如債務人浪費
    財產、增加負擔或就其財產為不利益之處分，將成為無資力
    之情形等是；所謂甚難執行之虞者，如債務人將移往遠方或
    逃匿等是（最高法院19年抗字第 232號判例參照）。但不以
    上開積極作為之情形為限，祇須合於該條項「有日後不能強
    制執行或甚難執行之虞」之條件，即足當之。倘債務人對債
    權人應給付之金錢或得易為金錢請求之債權，經催告後仍斷
    然堅決拒絕給付，且債務人現存之既有財產，已瀕臨成為無
    資力之情形，或與債權人之債權相差懸殊，將無法或不足清
    償滿足該債權，在一般社會之通念上，可認其將來有不能強
    制執行或甚難執行之虞之情事時，亦應涵攝在內（最高法院
    98年度台抗字第 746號裁定意旨參照）。又請求及假扣押之
    原因應釋明之；前項釋明如有不足，而債權人陳明願供擔保
    或法院認為適當者，法院得定相當之擔保，命供擔保後為假
    扣押，亦為民事訴訟法第 526條第1項、第2項所明定。所謂
    釋明，乃當事人提出之證據未能使法院達於確信之程度，僅
    在使法院得薄弱之心證，信其事實上之主張大概為如此者為
    已足（最高法院97年度台抗字第 657號裁定參照）。又假扣
    押為保全程序之一種，係在本案訟爭尚未判決確定以前，預
    防將來債權人勝訴後，不能強制執行或難於執行而設。法文
    所謂債權人者，係指主張債權之人而言，至所主張之債權能
    否成立，尚待本案之判決，非聲請假扣押時先應解決之問題
    （最高法院20年抗字第720號裁定參照）。
二、本件抗告人即債權人在原法院聲請意旨略以：相對人原為伊
    公司之總經理，綜理伊公司大小事務，先於民國（下同）99
    年10月27日，持其個人信用卡線上刷卡支付伊向網際威龍科
    技有限公司（下稱威龍公司）租用電子信箱及網址註冊費共
    新台幣（下同）3萬5,100元後，於翌日以電子帳單付款確認
    通知填具請款單向伊支領3萬5,100元，詎伊於99年11月19日
    支付該筆款項予相對人後，卻於 100年初收到威龍公司通知
    該筆帳款未獲給付之通知，伊不得已祇得於100年2月10日再
    向威龍公司繳清該筆3萬5,100元；又相對人於99年10月29日
    、同年11月19日以至中國大陸出差為由，向伊預支二次旅費
    共計人民幣4萬元折合新台幣約為18萬8,860元，惟相對人卻
    僅於99年11月29日對該兩次出差提出2萬1,364元之差旅費報
    銷，並於同年12月31日完成沖抵，就其餘 16萬7,496元則未
    提出任何單據進行核銷，是依委任契約關係，伊自得請求相
    對人返還20萬2,596元（其計算式為：35,100元+167,496元=
    202,596元）。 相對人於99年12月31日自行離職後，伊經查
    核文件，始悉上情，雖欲商請相對人返還上開款項，然相對
    人避不見面，行蹤不明，且其所有門牌號桃園縣八德市○○
    ○街 2巷28號房屋及其所坐落之土地持分又經設定最高限額
    960 萬元抵押權，價值所剩無幾，為恐日後有不能強制執行
    或甚難執行之虞，願供擔保以補釋明之不足，爰請准對抗告
    人之財產在 20萬2,596元範圍內為假扣押等情，業據其提出
    電子信箱帳單付款確認通知書、請款單、99年11月18日轉帳
    傳票及存摺內頁、威龍公司通知、 100年2月8日轉帳傳票、
    請款單及暫付款一覽表、99年10月29日及同年11月19日轉帳
    傳票及出差申請暨差旅費報銷單、99年11月24日出差申請及
    差旅費報銷單暨同年12月31日轉帳傳票、存證信函、退件信
    封、財產歸屬資料清單、土地及建物登記謄本為證（見原法
    院裁全字卷 8至28頁及本院卷14、30至38頁），顯已就其請
    求及假扣押之原因為相當釋明。雖其釋明尚有不足，惟既經
    抗告人陳明願供擔保以補釋明之不足，則抗告人所為上開假
    扣押之聲請，自應准許。至相對人抗辯抗告人尚積欠伊99年
    12月薪資13萬元，並應退還代扣之入股金 38萬0,004元，是
    經抵銷後，抗告人對伊已無請求可言云云，乃應待本案解決
    之問題，尚非聲請假扣押時所應審究。是原法院司法事務官
    於100年3月21日所為准許抗告人供擔保後為假扣押之終局處
    分（見原法院司裁全字卷33頁），應屬有據。乃經相對人提
    出異議後，原裁定未察，竟將上開終局處分廢棄，而駁回抗
    告人所為假扣押之聲請，尚有未洽。抗告意旨執此指摘原裁
    定不當，聲明廢棄，為有理由，爰廢棄原裁定，改裁定如主
    文第2項所示。
三、據上論結，本件抗告為有理由，依民事訴訟法第 492條前段
    、第95條、第78條，裁定如主文。
中    華    民    國   100    年    7     月    26    日
                  民事第七庭
                        審判長法  官  鄭三源
                              法  官  林玉珮
                              法  官  梁玉芬
正本係照原本作成。
不得再抗告。
中    華    民    國   100    年    7     月    27    日
                              書記官  常淑慧